【裁判字號】    94,訴,561
【裁判日期】    950110
【裁判案由】    誣告
【裁判全文】
臺灣彰化地方法院刑事判決               94年度訴字第561號
公  訴  人  臺灣彰化地方法院檢察署檢察官
被      告  丙○○原名廖國盛.
                    弄33號
上列被告因誣告案件，經檢察官提起公訴（93年度偵字第3471號
），本院判決如下：
    主  文
丙○○連續意圖他人受刑事處分，向該管公務員誣告，處有期徒
刑壹年。
    事  實
一、丙○○（原名廖國盛）曾因偽造文書案件，經法院判處有期
    徒刑三月確定，於76年4 月2 日易科罰金執行完畢，又因毀
    損案件，經法院判處有期徒刑七月，緩刑三年確定，復因偽
    造文書等案件，經法院判處應執行有徒刑六月確定，於93年
    5 月31日易科罰金執行完畢（以上均不構成累犯）。丙○○
    係高晉邦建設股份有限公司（下稱高晉邦公司）之負責人，
    購地投資富貴家園、富貴世家房屋建設案，並由高晉邦公司
    承攬房屋建築工程。丙○○為履行與甲○○就富貴家園建案
    之買賣契約，需將其名下之彰化縣永靖鄉○○段361 之17地
    號之土地（下稱系爭永靖土地）移轉登記予甲○○，並為履
    行與戊○○就富貴世家建案之合夥契約，需將名下之彰化縣
    員林鎮○○段1019、1026、1027、1032、1033地號土地（下
    稱系爭中州土地）移轉登記與戊○○，丙○○乃於民國88年
    間，將上開系爭永靖土地與系爭中州土地之所有權狀交由土
    地代書丁○○辦理，嗣因丙○○告知甲○○，永靖富貴家園
    建設案之土地均由乙○○代書辦理過戶，甲○○即向代書丁○○取走系爭永靖土地之所有權狀，轉交予乙○○代書辦理
    ，乙○○取得該地所有權狀及丙○○另交付之該地號地上建
    物所有權狀後，為辦理過戶，即於88年7 月14日向彰化縣稅
    捐稽徵處申報土地增值稅，惟丙○○隨後又通知代書乙○○
    稱：上開房、地不過戶與甲○○。乙○○代書乃撤回上開土
    地增值稅申報案件，並將土地權狀交還甲○○，甲○○再轉
    交予丁○○。至富貴世家系爭中州土地部分，亦經丁○○於
    88年4 月7 日辦畢，分別將上開土地所有權移轉登記與戊○○及其子賴瑩駿。嗣丙○○欲取回上開系爭永靖土地所有權
    狀未果，明知渠係為將該土地過戶與甲○○而交付該土地權
    狀與丁○○，竟基於意圖使丁○○受刑事處分之概括犯意，
    先於88年11月24日，具狀向台灣彰化地方法院檢察署提起丁○○犯業務上侵佔罪之告訴，捏造事實誣指丁○○於88年2
    月間利用渠經營之高晉邦公司因農曆春節將屆，急需現金發
    放員工薪資因而缺錢急迫之機會，貸以新台幣40萬元，並要
    求渠提供上開系爭永靖土地所有權狀供擔保，渠即交付該權
    狀，詎渠還款後，丁○○竟拒絕返還該土地所有權狀等語。
    案經台灣彰化地方法院檢察署檢察官偵查終結，認丁○○罪
    嫌不足，而於90年1 月4 日，以88年度偵字第11015 號為不
    起訴處分。詎丙○○仍心有未甘，因戊○○與渠亦有多起債
    務糾葛，其明知上開系爭中州土地1026、1033地號土地之所
    有權狀，係渠為履行與戊○○就富貴世家建案之合夥契約而
    交與代書丁○○辦理過戶，續基上開犯意，又意圖使丁○○
    及戊○○受刑事處分，再於90年6 月29日，具狀向台灣彰化
    地方法院檢察署提起丁○○、戊○○涉共同背信罪嫌之告訴
    ，虛構事實再謊稱：上開系爭中州土地1026、1033地號土地
    之所有權狀係於88年2 月間，連同上述系爭永靖土地所有權
    狀共3 張一起交付予丁○○質押借款，詎丁○○趁過戶富貴
    世家建案其餘土地予戊○○之便，將不屬過戶範圍內之上開
    系爭中州土地1026、1033地號二筆土地亦一併過戶與戊○○
    及其指定之子賴瑩駿等語。案經台灣彰化地方法院檢察署檢
    察官偵查終結，亦認丁○○、戊○○二人罪嫌不足，於91年
    10 月24 日，以91年度偵字第7385號為不起訴處分，丙○○
    於同年11月21日聲請再議，臺灣高等法院臺中分院檢察署認
    有理由發回台灣彰化地方法院檢察署續查，復經同署檢察官
    調查後，仍認為2 人罪嫌不足，再於92年6 月27日，以92年
    度偵續字第12號為不起訴處分，丙○○未聲請再議，該不起
    訴處分遂告確定。
二、案經戊○○訴由台灣彰化地方法院檢察署檢察官偵查起訴。
    理  由
一、訊據被告丙○○固不否認有在88年11月24日向台灣彰化地方
    法院檢察署檢察官提出告訴丁○○侵占權狀、於90年間向同
    署檢察官告訴戊○○、丁○○有背信罪之事實，惟矢口否認
    右揭犯行，辯稱：「我是告訴丁○○沒有經過我的授權同意
    將土地過戶給戊○○跟他的兒子，權狀是我跟丁○○借錢的
    時候提供作為擔保之用，結果丁○○就擅自就辦理過戶，丁○○確實有在從事貸放款項的業務，並因重利案件經法院判
    決四個月確定。借錢的時候我有開票及拿權狀給丁○○。我
    認為我並沒有過戶給戊○○的義務，因為沒有合約表明說我
    需要將這兩筆土地過戶給戊○○，我也不知道丁○○為何要
    將土地過戶給戊○○。戊○○與甲○○有向高晉邦購買永靖
    富貴家園，但是沒有支付價金給高晉邦，所以我們也沒有將
    相關不動產移轉的義務。」（以上參見本院94年4月29日準
    備程序筆錄）、「檢察官起訴沒有證據。告訴人、被害人是
    合夥告我的。我告他們也都聽檢察官的意見取消了。」、「
    我也是被害人，告訴人戊○○沒有付錢要來告我。我沒有做
    的事情。」云云。（以上參見本院94年12月27日審判筆錄）
二、經查：
  (一)証人即告訴人戊○○於偵查中証稱：「我有投資土地合建．
    ．．」（參見93偵3471號卷19頁）、「因我們合建，同意過
    戶房子，此二筆土地（即指系爭中州土地1026、1033地號土
    地）是一起的。」（參見90他713號卷47頁）、「因我們合
    約書第二條約定，要過戶給我的土地及房屋，要過戶土地時
    丁○○才發現房屋下的土地沒有一起過戶，至於房屋部分因
    當時未蓋好，所以沒有過戶。」、「1026、1033土地過戶有
    經丙○○同意，且說的時候是在丁○○的家中，當場我們三
    人的太太均在場，當時是白天，我不記得丙○○有否回去補
    拿權狀，因時間太久了。」、「該二筆土地沒有簽書面協議
    是因為互相信任，簽合約書時因沒有地籍圖，是由丙○○念
    給丁○○寫的，他是看著賣屋之全區配置圖念的，並沒有地
    號標示，所以漏寫了那二筆。」、「甲○○有把房屋價金交
    給我，丙○○與甲○○買賣房屋契約裡的付款明細所示，但
    錢我經丙○○指示，把錢交給顏崇仁還丙○○的債務約四十
    萬元左右。」、「還有關於永靖361 之17要過戶給甲○○亦
    有承諾書。」等語（以上參見93偵3471號卷第151、168頁）
  (二)証人甲○○於偵查中証稱：「錢由李金碧先付二期（即指富
    貴家園之購屋款），她如何交的我不清楚，後來李金碧無法
    承受由我承受。」、「我付款全權委託戊○○。」、「88年
    間有約定要過戶了，當時我有把權狀交給永靖的詹代書，但
    他說沒有憑證不能辦過戶，所以經丙○○同意才去向丁○○
    拿永靖的權狀，我將40萬的價金交給戊○○，要他交給丙○○，至於正確的過戶時間要問詹代書。」等語。（以上參見
    93偵34 71號卷第59、172頁）。証人甲○○於本院審理中具
    結証稱：「與告訴人戊○○共同向高晉邦建設購買永靖鄉的
    房地，有繳付房地款」、「繳給告訴人戊○○。」、「繳四
    十萬元。」、「支付房子金錢部分，是我親戚向高晉邦訂購
    房子，後來他可能沒有意願要買，就來跟我商量，高晉邦說
    要沒收訂金，我就與告訴人戊○○商量合夥頂下來，用我們
    兩個人的名義承受，我親戚之前支付的錢，就算是我支付的
    錢，前後交出的錢就是四十萬元，算是支付給告訴人戊○○
    ，這樣子來算等於是我付的錢，我講的親戚就是李金碧。」
    、「是因為你（指被告丙○○）另外要再向我收錢，但是你
    與告訴人戊○○之前有簽訂契約，有說尾款要由告訴人戊○○收取，且我們有說要用我的名義辦理過戶，所以我不可能
    再交錢給你。當時我們都同意到證人乙○○那裡辦理過戶手
    續。」、「因為高晉邦當時有與告訴人戊○○打合約，承諾
    錢給告訴人戊○○收，我與告訴人戊○○是共同合夥購買房
    子，且告訴人戊○○又與被告丙○○合夥所以我將錢交給告
    訴人戊○○是合情合理。且錢繳付的時候公司也有打契約書
    蓋章回來。」、「永靖鄉○○村地段權狀是經過被告丙○○
    的同意，到證人丁○○代書那邊拿給永靖的證人乙○○代書
    辦理。我是經過同意的。」、「因為永靖的土地都是證人乙○○在辦理的，那是被告丙○○指定的。我們是預售屋的購
    買者，整批一起辦。」、「後來好久沒有回音，我又去問，
    證人乙○○說是被告丙○○反悔過戶。我問被告丙○○，被
    告丙○○說要叫我再繳錢給他，他才要辦理過戶。」、「我
    本人將土地所有權狀交給證人丁○○，因為當時就是從那裡
    拿來的。」、「沒有合意（指解除契約），是你單方決定。
    」、「我們購買房子向公司繳錢，並不是每一筆錢都繳錢給
    董事長才算是繳錢，我們合約書上面都有蓋章，繳給高晉邦
    公司，為何他們可以否認。且解除契約，也不是單方就可以
    說要解除就解除。」等語。
  (三)証人丁○○於偵查中証稱：「我將土地移轉給戊○○，是他
    們約定好的，土地是移轉給甲○○及戊○○。」、「因他們
    雙方是股東，雙方同意過戶，我即幫他們過戶，．．．告訴
    人丙○○同意過戶給戊○○的，當初他們有口頭約定，否則
    丙○○為何要交權狀給我。」、「1033、1032二地號之土地
    是同一建築物。辦理移轉時要有申請表，內容由我寫好後，
    給當事人看過後簽名，我才去處理。」、「我沒有偷過戶，
    那二筆土地是丙○○將土地所有權狀交給我時，才可報增值
    稅，我是經過丙○○同意。」、「是丙○○叫我一起過戶給
    戊○○的，我當初是因二棟建築物是四筆土地，所以一起辦
    過戶，我是依丙○○及戊○○之意思。」（以上參見90他71
    3 號卷第46、77、92、97頁、「我知道丙○○願意移轉1033
    、1026號土地給戊○○是在簽另一契約書的當天，該買賣契
    約書在地政事務所，該份買賣契約書是88年1 月31日簽的，
    當天還去為移轉登記，當時丙○○還漏帶1026號的權狀，還
    跑回去拿及另一張權狀1033號。當時有他們雙方及我太太及
    丙○○的太太及戊○○的太太，是在我的事務所，他補拿來
    的二張權狀是拿到我員林的事務所，他拿來我就過去辦了。
    是88年1月31日之後好幾天才拿來的，至於土地移轉登記部
    分是我增值稅繳完後再去申請的，他拿二張權狀來時，戊○○夫婦並沒有在現場，剛說的他們雙方太太均在場是指88年
    1月31日簽合約的當天，他拿權狀來時只有我與丙○○夫婦
    ，我太太不在。」、「丙○○有向我借40萬元，但均沒有抵
    押或有質押的東西，永靖鄉的權狀是要過戶給甲○○用的，
    才拿給我。」、「永靖、1026、1033這三張權狀不是向我借
    款質押用，這三張權狀均是他交給我要我辦理過戶的，其中
    永靖是要過戶給甲○○，1026、1033是要過戶給戊○○。」
    、「永靖最後沒有辦過戶給甲○○，因本來是要我辦，後來
    在永靖代書還有另一批，他就說要一起給永靖代書辦，但不
    知為何沒辦，結果權狀又回來我這裡。」、「我辦過戶時，
    我寫好讓丙○○看，他才蓋，蓋玩印章他又收回去了，我沒
    保管過他的印章，我先把申請登記書寫好才給他看，他才蓋
    。」等語。（以上參見93偵3471號卷第150、164、193頁）
    証人丁○○於本院審理中具結証稱：「當時簽立房地地號（
    即指富貴世家合夥契約）是被告丙○○他當時是董事長，他
    先擬稿讓我寫的，沒有地籍圖。」、「你（即指被告丙○○
    ）向我借錢（40萬元）是在過年前的事情。」、「有因重利
    罪，判罰金，但是是被告害我的。代書費，被告說是利息的
    錢，是被告說是利息錢，我才會被判重利罪。因為判決罰金
    就算了。」、「我有寫要登記公共設施，但是1033、1029（
    應是01026之誤）是你（即指被告丙○○）拿來要讓我登記
    的。」、「契約書寫完後，申報增值稅之前，被告拿給我的
    （指系爭中州土地1026、1033地號土地所有權狀）。」、「
    （後來沒有登記）那是你（指被告丙○○）說在農民銀行那
    裡的帳目不清處，雙方就說不登記。」、「問：88年4月7日
    的時候有將中洲段的富貴世家土地登記移轉給告訴人戊○○
    等人？答：是，因為合約書的關係，是他們雙方合意的。」
    、「被告丙○○、告訴人戊○○兩人一起去找我，他們攜帶
    權狀過來找我。」、「依照滿Ｇ滿Ｊ登記的，當時各有遺漏
    一個公共設施，後來被告丙○○、告訴人戊○○講好說要將
    他登記進去。」、「是被告丙○○拿永靖的地號要過給證人
    甲○○，後來他們找永靖的代書辦理，叫證人甲○○到我那
    裡拿權狀過去那裡辦理，因為被告丙○○向證人甲○○說權
    狀整批都拿過去給永靖的代書辦理。」、「當時是被告丙○○找我要移轉給證人甲○○，因為證人甲○○向被告丙○○
    訂的房子。」、「他們兩個辦理不好後，證人甲○○又將土
    地權狀拿來給我。」、「證人甲○○將土地權狀交給我的意
    思，是等到被告丙○○拿印鑑證明、房屋權狀一起來辦理過
    戶。」、「被告丙○○他在中國商業銀行裡面說員工要發薪
    水，向我借錢週轉。」、「沒有（指擔保），他是董事長說
    借兩三天就要還給我。」、「沒有（指沒有以系爭永靖土地
    權狀為擔保），那是他要我過戶，如果我要擔保，他那麼大
    片的土地，我可以找。」、「中洲段1033、1026土地上面沒
    有建物。」、「是建築基地，但是事實上是沒有在該兩筆房
    屋上面。是法定空地。」等語。
  (四)証人乙○○於偵查中証稱：「我有辦永靖鄉○○段361 之17
    地號，要過戶給甲○○，是88年8 月20日以前的事，是丙○○及甲○○拿該地的權狀來要我辦過戶，但後來不知為何錢
    沒付，8 月20日丙○○來拿資料回去，說不要過戶了，當時
    土地所有權狀是甲○○拿來的，建物權狀部分是丙○○拿來
    的，是說這二樣均要過戶予甲○○，到8 月20日丙○○說甲○○沒交錢不要過戶了，所以向我拿回建物權狀，但不包括
    甲○○拿來的土地所有權狀。」、「保存登記是我辦的沒錯
    ，且確實是印象中由甲○○及丙○○各自拿權狀來找我的，
    如前面說的一樣，所以後來甲○○要來拿土地權狀我才讓他
    拿回去。」等語（參見93偵3471號卷 189頁以下）。證人乙○○於本院審理中具結証稱：「辦理土地的時候（即指系爭
    永靖土地），是被告丙○○拿權狀給我，證人甲○○也拿被
    告丙○○的權狀給我，後來說他們交付金錢有問題，但是我
    只負責辦理過戶，後來被告丙○○說證人甲○○錢沒有給他
    ，被告丙○○要我慢點過戶，但是因為申報增值稅的期間快
    過了，後來雙方有簽訂買賣不成立，就撕掉了。他們也有將
    土地所有權狀、建物權狀拿走。其他我就不知道了。我將土
    地權狀交給證人甲○○，建物權狀我交給被告丙○○。」、
    「是他們兩人一起通知要辦理。」、「是被告丙○○先通知
    。」、「當時被告說是證人甲○○向他買房子、土地，委託
    我辦理過戶。」、「他們買賣不成立，我申請撤銷土地增值
    稅，被告丙○○拿建物所有權狀，證人甲○○拿土地所有權
    狀。」等語。
三、綜上証言以觀，証人丁○○、乙○○、甲○○及告訴人戊○○，自90年間起至本院審理94年12月27日止，渠等於數次偵
    查中之訊問及本院審理中供証，均指稱綦詳、前後數年供証
    如一；況証人乙○○經合法傳訊不到庭作証，係經本院拘提
    到案為証人，互核証人間之供証情節亦均屬相符一致，且渠
    等上開証述復與附卷之富貴家園土地合約書、代辦貸款委託
    書、代刻印章委託書、合約書、土地增值稅申報書、土地增
    值稅登記書、繳款書、撤銷增值稅申報協議書、88年3 月12
    日承諾書等互核一致，是証人丁○○、乙○○、甲○○上開
    証言，告訴人戊○○上開指述均堪認為實在。亦足認被告丙○○確於88年間，將上開系爭永靖土地與系爭中州土地之所
    有權狀交由土地代書丁○○辦理移轉登記予証人甲○○、告
    訴人戊○○，嗣由被告丙○○告知甲○○，永靖富貴家園建
    設案之土地均由乙○○代書辦理過戶，甲○○即向代書丁○○取走系爭永靖土地之所有權狀，轉交予乙○○代書辦理，
    惟丙○○隨後又通知代書乙○○稱：上開房、地不過戶與甲○○。乙○○代書乃將土地權狀交還甲○○，甲○○再轉交
    予丁○○。即非被告丙○○所虛構之上開權狀三紙係質押予
    証人丁○○借款所用。
四、被告丙○○明知上開三紙系爭權狀，為履行契約而交予証人
    丁○○辦理移轉登記等事宜，已如上述，被告丙○○竟虛構
    之上開權狀三紙係質押予証人丁○○借款所用，以同一虛構
    之事實，意圖使丁○○受刑事處分之概括犯意，先於88年11
    月24日，具狀向台灣彰化地方法院檢察署提起丁○○犯業務
    上侵佔罪之告訴，嗣經同署檢察官於90年1 月4 日，以88年
    度偵字第11015 號為不起訴處分；被告丙○○續以同一事實
    ，同基上開犯意，又意圖使丁○○及戊○○受刑事處分，再
    於90年6 月29日，具狀又向同署提起丁○○、戊○○涉共同
    背信罪嫌之告訴，經同署檢察官偵查終結，亦認丁○○、戊○○二人罪嫌不足，於91年10月24日，以91年度偵字第7385
    號為不起訴處分，丙○○於同年11月21日聲請再議，臺灣高
    等法院臺中分院檢察署認有理由發回同署續查，復經同署檢
    察官調查後，仍認為2 人罪嫌不足，再於92年6 月27日，以
    92年度偵續字第12號為不起訴處分確定等情，亦分別有同署
    88年度偵字第11015 號不起訴處分書、91年度偵字第7385號
    不起訴處分書、92年度偵續字第12號不起訴處分書等在卷可
    參；被告丙○○捏造虛構事實，誣指他人犯罪，意圖使他人
    受刑事處分之情亦明矣！
五、(一)至被告所辯証人甲○○未付價金乙節，惟查，姑且不論証
      人甲○○究有無支付價金或應否支付價或應付多少價金予
      被告丙○○，亦僅屬雙方契約債務不履行之民事糾葛，被
      告丙○○竟捏造事實誣指他人犯罪，其該辯解即非可採，
      仍無解其誣告罪之犯行。
    (二)又被告丙○○辯稱：証人丁○○確有因重利罪遭判刑，是
      足証上開系爭權狀確為質押云云，經查，証人丁○○經重
      利罪判刑，亦僅能証明被告丙○○與証人丁○○之間有借
      貸關係，並支付利息，而與本案之爭點即上開權狀是否究
      為質押物、或確為被告交付作以作履行契約移轉登記之用
      ，毫無何必然之關聯；而上開權狀確係被告丙○○交付用
      作履行契約移轉登記之用等情，亦經証述如上；況証人丁○○於本院審理中業經具結証稱：「有因重利罪，判罰金
      ，但是是被告害我的。代書費，被告說是利息的錢，是被
      告說是利息錢，我才會被判重利罪。因為判決罰金就算了
      。」、「被告丙○○他在中國商業銀行裡面說員工要發薪
      水，向我借錢週轉。」、「沒有（指擔保），他是董事長
      說借兩三天就要還給我。」、「沒有（指沒有以系爭永靖
      土地權狀為擔保），那是他要我過戶，如果我要擔保，他
      那麼大片的土地，我可以找。」等語，綜上所述，被告此
      部分之辯解不足採信。
    (三)被告又辯稱：有關彰化縣員林鎮○○段1026、1033號土地
      部分，並不在渠與告訴人合夥契約中應過戶與告訴人之範
      圍云云，意指其不可能交付權狀予証人丁○○移轉登記。
      經查，該2 筆土地係與同1 合夥契約標的之彰化縣員林鎮
      ○○段1019、1027、1032地號土地一起由丁○○辦理過戶
      ，該3 筆土地之面積分別為59.79 、55.90 及47.86 平方
      公尺，而系爭2 筆土地面積僅有1.46及5.29平方公尺，有
      該5 筆土地之土地增值稅繳款書及所有權移轉契約書附卷
      可稽，而被告對於其他3 筆土地過戶與告訴人並無爭議，
      被告既以告訴人根本未付錢為由而不願依約過戶，卻又將
      契約標的之大部分土地過戶與告訴人，僅留下極小部分之
      2 塊系爭土地未過戶，顯與常理有違。況參酌該兩筆土地
      係法定空地之情，亦經証人丁○○於本院審理中証述明確
      ，復為被告丙○○所自承，依交易習慣本即應隨同移轉買
      受人；再參酌該1026、1033土地既係法定空地，面積又如
      上述狹窄，該土地又有何價值僅持權狀即可以拿去質押？
      復與經驗法則不符。更參酌被告丙○○既稱：系爭永靖土
      地、系爭中州土地1026、1033地號土地三紙權狀均係借款
      質押予証人丁○○，然其第一次告訴証人丁○○侵占時，
      卻無一併告訴系爭中州土地1026、1033地號土地權狀遭証
      人丁○○侵占，又與經驗法則完全相左。綜上，應認証人
      丁○○、告訴人戊○○前述所稱：係訂約時之遺漏記載為
      可採。被告丙○○此部分辯解亦不足採信。
六、綜上所述，被告丙○○空言否認，並有種種乖違事理之處，
    益發凸顯被告所提告訴之事均屬捏造無疑，事證已臻明確，
    被告丙○○誣告犯行，洵堪認定。
七、核被告丙○○所為，係犯刑法第169 條第1 項之誣告罪。被
    告丙○○以同一事實誣指他人犯罪，是其先後二次犯行，時
    間緊接，犯罪構成要件相同，顯係基於概括犯意為之，應依
    連續犯之規定論以一罪並加重其刑。公訴人起訴書所載係犯
    意各別之二罪，似有誤會，併予敘明。爰審酌被告丙○○以
    同一事實誣指他人犯罪，前後偵查程序歷經近四年，姑不論
    國家司法資源之浪費甚詎，其被誣指犯罪之人，其四年之身
    、心煎熬苦楚實屬巨創，業已難平復，被告丙○○復不斷飾
    詞卸責，心中毫無悔意，及其犯罪之動機、目的、手段，犯
    罪所生之危害等一切情狀，量處如主文所示之刑。
據上論斷，應依刑事訴訟法第299 條第1 項前段，刑法第56條
、第169 條第1 項，判決如主文。
本案經檢察官李毓珮到庭執行職務。
中    華    民    國    95    年    1     月    10    日
              刑事第三庭  審判長法  官  余仕明
                                法  官  黃玉齡
                                法  官  姚銘鴻
以上正本證明與原本無異。
如不服本判決，應於送達後10日內向本院提出上訴狀 (須附繕本
)。
告訴人或被害人對於判決如有不服具備理由請求檢察官上訴者，
其上訴期間之計算係以檢察官收受判決正本之日期為準。
中    華    民    國    94    年    1     月    10    日
                                書記官  謝志鑫
中華民國刑法第169條第1項
(誣告罪)
意圖他人受刑事或懲戒處分，向該管公務員誣告者，處 7 年以下
有期徒刑。


司法院資訊處製作；財團法人民間司法改革基金會備份。
